臺灣臺中地方法院刑事判決
110年度訴字第1898號
公  訴  人  臺灣臺中地方檢察署檢察官
被      告  邱仲益


            陳宇羚



上列被告等因傷害案件，經檢察官提起公訴（110年度偵字第123
73號），本院判決如下：
    主    文
本件公訴不受理。
    理    由
一、公訴意旨如附件起訴書所載。
二、按告訴乃論之罪，告訴人於第一審辯論終結前，得撤回其告
    訴；又告訴經撤回者，應諭知不受理之判決，並得不經言詞
    辯論為之，刑事訴訟法第238條第1項、第303條第3款、第30
    7條分別定有明文。
三、查本件被告丙○○、丁○○經檢察官以刑法第277條第1項之傷害
    罪嫌提起公訴，依照刑法第287條前段規定，須告訴乃論。
    茲據告訴人乙○○於第一審辯論終結前具狀撤回告訴，有聲請
    撤回告訴狀1紙（見本院卷第55頁)附卷可稽，揆諸前揭說明
    ，爰不經言詞辯論，逕為諭知不受理之判決。
據上論斷，應依刑事訴訟法第303條第3款、第307條，判決如主
文。
本案經檢察官黃政揚提起公訴，檢察官甲○○到庭執行職務。
中　　華　　民　　國　　110 　年　　11　　月　　25　日
                  刑事第十五庭   審判長法 官  簡佩珺
　　　　　　　　　                     法 官  鄭咏欣 
　　　　　　　　　                     法 官  張雅涵 
以上正本證明與原本無異。
如不服本判決應於收受判決後20日內向本院提出上訴書狀，並應
敘述具體理由；其未敘述上訴理由者，應於上訴期間屆滿後20日
內向本院補提理由書（均須按他造當事人之人數附繕本）「切勿
逕送上級法院」。
告訴人或被害人如不服判決，應備理由具狀向檢察官請求上訴，
上訴期間之計算，以檢察官收受判決正本之日起算。
                                      書記官  曾惠雅
中　　華　　民　　國　　110 　年　　11　　月　　25　　日





















臺灣臺中地方檢察署檢察官起訴書                      松股
                                    110年度偵字第12373號
　　被　　　告　丙○○　男　32歲（民國00年0月00日生）
　　　　　　　　　　　　住南投縣○○鄉○○村○○巷00號
　　　　　　　　　　　　國民身分證統一編號：Z000000000號
　　　　　　　　丁○○　女　27歲（民國00年0月0日生）
　　　　　　　　　　　　住臺中市○區○○○街00號5樓之1
                        居臺中市○區市○路000號3樓21室
　　　　　　　　　　　　國民身分證統一編號：Z000000000號
上列被告等因傷害案件，業經偵查終結，認應提起公訴，茲將犯
罪事實及證據並所犯法條分敘如下：
　　　　犯罪事實
一、丙○○前因妨害性自主、毒品、詐欺等案件，經法院判處有期
    徒刑1年、2月、6月確定，定應執行刑有期徒刑1年4月，甫
    於民國108年1月17日執行完畢。丁○○於110年2月24日下午9
    時30分許，在臺中市○○區○○路0段00號前，因不滿乙○○之言
    語刺激，竟基於傷害之犯意，徒手掌摑乙○○2次，致乙○○受
    有雙側顏面疼痛之傷害。丁○○隨即通知丙○○到場，丙○○約20
    分鐘後到場時，竟基於傷害之犯意，徒手毆打乙○○之腹部、
    推乙○○之肩膀，致乙○○重心不穩跌坐於機車座椅上，受有腹
    痛、右膝瘀挫傷之傷害。
二、案經乙○○訴由臺中市政府警察局第六分局報告偵辦。　　
　　　　證據並所犯法條
一、上開犯罪事實，業據被告丁○○於警詢及偵查中均坦承不諱，
    核與告訴人乙○○於警詢及偵查中指訴、證人歐陽碧玉於偵查
    中證述之情節大致相符；被告丙○○則矢口否認上開犯行，辯
    稱：伊沒有推、打乙○○，只有手放在後面，身體距離乙○○約
    10到15公分，問乙○○何時還錢云云。經查：被告丙○○於上開
    時、地推、打告訴人，致告訴人重心不穩跌坐受傷等情，業
    據告訴人乙○○、證人歐陽碧玉於警詢及偵查中指訴、證述在
    卷，且有中國醫藥大學附設醫院診斷證明書在卷可稽，受傷
    部位與施暴之情形吻合，被告丙○○所辯，委不足採。被告2
    人上開傷害犯嫌，均堪認定。
二、核被告2人所為，均係犯刑法第277條第1項之傷害罪嫌。被
    告丙○○曾受有期徒刑之執行完畢，有本署刑案資料查註紀錄
    表在卷可稽，其於5年內故意再犯本案有期徒刑以上之罪，
    為累犯，請依刑法第47條第1項規定，加重其刑。
三、依刑事訴訟法第251條第1項提起公訴。
　　此　致
臺灣臺中地方法院
中　　華　　民　　國　 110　　年　　9 　　月　　10　　日
　　　　　　　　　　　　　　　檢察官　黃政揚
本件正本證明與原本無異
中　　華　　民　　國　 110　　年　　10　　月　　5 　　日
   　　　　　　　　　　　　　 書記官　胡莉苓
附錄本案所犯法條全文
中華民國刑法第277條
傷害人之身體或健康者，處 5 年以下有期徒刑、拘役或 50 萬
元以下罰金。
犯前項之罪，因而致人於死者，處無期徒刑或 7 年以上有期徒
刑；致重傷者，處 3 年以上 10 年以下有期徒刑。